【裁判字號】    98,毒抗,90
【裁判日期】    980312
【裁判案由】    毒品危害防制條例
【裁判全文】
臺灣高等法院刑事裁定                  98年度毒抗字第90號
抗  告  人
即  被  告   甲○○冒名蕭古.
上列抗告人因毒品危害防制條例案件，不服臺灣桃園地方法院97
年度毒聲字第309號，中華民國97年3月31日裁定（聲請案號：臺
灣桃園地方法院檢察署97年度毒偵字第1017號），提起抗告，本
院裁定如下：
    主  文
原裁定撤銷。
檢察官之聲請駁回。
    理  由
一、檢察官聲請意旨略以：被告甲○○基於施用第二級毒品之犯
    意，於民國（下同）97年2 月20日為警採尿回溯96小時內某
    時，在不詳處所施用第二級毒品甲基安非他命一次，嗣於97
    年2月20日下午2時許，為警在桃園縣中壢市○○路125號3樓
    查獲，爰依毒品危害防制條例第20條第1 項及觀察勒戒處分
    執行條例第3條第1項、第2 項規定，聲請裁定將被告送勒戒
    處所觀察、勒戒等語。
二、原裁定意旨略以：訊據被告甲○○矢口否認有何施用第二級
    毒品甲基安非他命犯行，然按毒品施用後於尿液中可檢出之
    時間，受施用劑量及施用頻率、施用方式、飲水量之多寡、
    個人體質及其代謝情況等因素影響，因個案而異，於服用甲
    基安非他命後，一般可檢出之時間為一至五天，行政院衛生
    署管制藥品管理局92年12月2 日管檢字第0920009990號函述
    明此旨綦詳。經查：被告為警採集尿液送請臺灣檢驗科技股
    份有限公司鑑驗後，呈甲基安非他命類藥物陽性反應，有該
    公司於97年3 月11日所出具之濫用藥物檢驗報告一份在卷可
    稽，而本件被告係於97年2 月20日經警採集尿液檢體送驗，
    此為被告於警詢中所供認，並有桃園縣政府警察局龜山分局
    被採尿人尿液暨毒品真實姓名與編號對照表1 紙附卷可參，
    揆諸前揭說明，被告應係於97年2月20日採尿時回溯5日內某
    時點，在不詳處所，有施用第二級毒品甲基安非他命之犯行
    無訛，是被告所辯無施用第二級毒品之犯行，顯係事後卸責
    之詞，不足採信。又查被告5年內（原裁定漏裁5年內）未曾
    因施用毒品案件，而經法院裁定送觀察勒戒，有臺灣高等法
    院被告前案紀錄表1 份附卷足參，是依前開規定，自應令被
    告入勒戒處所施以觀察、勒戒之治療程序，是原審認聲請人
    所請，經合於法並無不合，應予准許。
三、抗告意旨略以：按毒品危害防制條例第20條第3 項明定，觀
    察、勒戒或強制戒治執行完畢釋放後，5 年後再犯第10條之
    罪者，適用本條前2 項之規定，依前開法條，抗告人於觀察
    勒戒、強制戒治完畢5 年內再犯，故不適用此條例，裁定主
    文顯有違誤云云。
四、經查：按觀察、勒戒或強制戒治執行完畢釋放後，5 年內再
    犯該條例第10條之罪者，檢察官或少年法院應依法追訴或裁
    定交付審理，毒品危害防制條例第23條第2 項定有明文。原
    裁定雖以被告甲○○（冒名蕭古朋）基於施用第二級毒品甲
    基安非他命之犯意，於97年2 月20日為警採尿回溯96小時內
    某時，在不詳處所施用第二級毒品甲基安非他命一次，在桃
    園縣中壢市○○路125號3樓為警查獲，經檢察官聲請，因而
    依毒品危害防制條例第20條第1 項及觀察勒戒處分執行條例
    第3條第1項、第2 項之規定，裁定被告施用第二級毒品，應
    入勒戒處所觀察、勒戒。惟被告前因施用第二級毒品案件，
    經原審法院87年度毒聲字第3077號裁定送勒戒所施以觀察、
    勒戒，因無繼續施用毒品傾向，於87年12月21日出勒戒所，
    並經臺灣桃園地方法院檢察署檢察官87年度偵字第17701 號
    不起訴處分確定；於88年間又因施用第二級毒品，經原審法
    院以88年度毒聲字第3291號裁定送勒戒所施以觀察、勒戒，
    因有繼續施用毒品傾向，經原審法院以88年度毒聲字第3764
    號裁定入戒治所強制戒治，並由臺灣桃園地方法院檢察署檢
    察官提起公訴，強制戒治部分，於88年12月1 日因停止戒治
    付保護管束出所，於89年7月4日保護管束期滿，起訴部分原
    審判處有期徒刑3月確定，於89年9月11日易科罰金執行完畢
    。再於89年間因施用毒品案件，經桃園地方法院以89年度毒
    聲字第7910號裁定令入戒治處所施以強制戒治，於90年3 月
    29日入新竹戒治所執行，又經臺灣桃園地方法院以90年度毒
    聲字第3420號裁定停止強制戒治，所餘戒治期間付保護管束
    ，而於90年8 月31日停止戒治付保護管束出所。嗣由臺灣桃
    園地方法院以90年度毒聲字第4812號撤銷停止戒治，於92年
    2月23日強制戒治執行完畢，於92年2月24日出監，有臺灣高
    等法院被告前案紀錄表在卷可按。被告前既曾因施用毒品，
    而於92年2月23日強制戒治執行完畢釋放後之5年內，已再犯
    施用毒品罪，復於97年2 月20日為警採尿回溯96小時內某時
    ，在不詳處所施用第二級毒品甲基安非他命一次，揆諸前揭
    說明，即非屬毒品危害防制條例第20條第3項所規定之「5年
    後再犯」之情形，應依法追訴處罰，而無再為觀察、勒戒或
    強制戒治程序。原審未察，遽謂被告未曾因施用毒品案件，
    經法院裁定送觀察勒戒云云，依檢察官之聲請，裁定被告令
    入勒戒處所施以觀察、勒戒，即有未合，被告抗告意旨指摘
    及此，為有理由。原裁定既有上開可議之處，自應由本院將
    原裁定予以撤銷，並逕裁定駁回檢察官前揭將被告送勒戒處
    所觀察、勒戒之聲請，以符法制。
據上論斷，應依刑事訴訟法第413條，裁定如主文。
中    華    民    國    98    年    3     月    12    日
                  刑事第十庭    審判長法  官  楊炳禎
                                      法  官  陳春秋
                                      法  官  李春地
以上正本證明與原本無異。
不得抗告。
                                      書記官  蘇秋
中    華    民    國    98    年    3     月    12    日


司法院資訊處製作；財團法人民間司法改革基金會備份。
